臺灣基隆地方法院交通事件裁定　　 94年度交聲更(一)字第8號
移送機關　　交通部公路總局臺北區監理所基隆監理站
即異議人　　甲○○
上列受處分人因違反道路交通管理處罰條例案件，對於交通部公
路局台北區監理所基隆監理站所為之基監字第裁42-Z00000000號
處分，聲明異議，經台灣高等法院以94年度交抗字第742號裁定
撤銷本院94年度交聲字第168裁定，發回本院更行審理，本院裁
定如下：
    主  文
聲請駁回。
    理  由
一、聲請意旨略以：異議人甲○○於民國94年7月10日晚間10時
    許，駕駛車號5A-1176號自用小客車途經國道1號南向4.4公
    里處，為警舉發行駛路肩、拒絕停車接受稽查而逃逸，然伊
    雖有於案發時間駕駛上開車輛途經案發地點，但確實沒有該
    二項違規情形，且警方既無現場舉發，亦未提出逕行舉發照
    片，因而提出本件異議云云。
二、經查：異議人於案發時、地，駕駛車號5A-1176號自用小客
    車途經國道1號南向4.4公里處，為警舉發行駛路肩、拒絕停
    車接受稽查而逃逸，有內政部警政署國道公路警察局舉發違
    反道路交通管理事件通知單一紙在卷可稽。再本件舉發警員
    係葉為堯警員，與其同時值勤者則係盧聰欣小隊長（然實際
    負責取締本件5A-1176號自用小客違規者係葉為堯警員，盧
    聰欣小隊長則負責取締另一輛即RZ-5405號自用小客車，見
    下述該二員警之證詞），此可見諸上開內政部警政署國道公
    路警察局舉發違反道路交通管理事件通知單上所蓋職章，該
    二員警亦於本院審理時證述本件係渠二人舉發無訛。證人葉
    為堯警員於本院94年12月9日審理時在與盧聰欣小隊長隔離
    訊問之情況下證稱「94年7月10日22時許在國道一號南向4.4
    公里處，當時我和證人盧聰欣小隊長在執勤，當時我們的警
    車是停在路肩的避車彎，當地尚未過汐止收費站，車道是二
    線道，當時我和證人盧聰欣小隊長都站在車外，我是站在巡
    邏車的左側車身，也就是外側車道右側的路肩，證人盧聰欣
    小隊長當時正在舉發前一輛違規的RZ-5405號自小客車，當
    時證人盧聰欣小隊長向該車駕駛人拿駕行照（當庭提示該車
    駕駛人黃勝德之違規舉發單．．．）作舉發的動作，所以盧
    小隊長當時是站在RZ-5405號自小客車旁邊，我正在往車道
    裡面並往北方看的時候，看到有一輛自小客車行駛路肩，從
    北方往我們這邊開過來，當時該路段塞車，因為看到我們警
    車開亮警示燈，所以就硬切到內側車道，因為當時塞車車速
    很緩慢，我就跑到外側車道，先把外側車道的車檔下來，然
    後再用我手持的夜間指揮棒將異議人的5A-1176號自小客車
    引導到外側路肩，該自小客車有停下來，然後我就步行到外
    側路肩，我才走到該自小客車的車尾之際，該自小客車直接
    就把車開走了，我是把該自小客車引導到外側路肩時看到該
    車的車牌號碼，我就將該車的車號及廠牌、顏色等資料記載
    在舉發單上，因為當時我們正在舉發RZ-5405號自小客車，
    所以並沒有馬上開車去追他，直接開單逕行舉發。」等語；
    證人盧聰欣小隊長於同一審理期日亦在隔離訊問之情況下證
    稱「94年7月10日22時許在國道一號南向4.4公里處，當地尚
    未過汐止收費站，車道是二線道，當時我和證人葉為堯警員
    兩人一車在執勤，我們警車當時是停在避車彎裡面，證人葉
    為堯警員當時是站在車子外面，我是坐在巡邏車裡，巡邏車
    有亮警示燈，在取締本件之前我們已經先取締另外一輛RZ-5
    405號自用小客車行駛路肩，這輛車是證人葉為堯警員攔下
    來的，這時我還沒有下車，該自用小客車被攔停在路肩之後
    我看見他又要攔停另外一輛車，我就下車，我下車之後是處
    理RZ-5405號自小客車違規事項，我向該車駕駛索取駕行照
    ，我上開所言證人葉為堯警員要攔的第二輛車就是本件5A-1
    76號自小客車，這輛自小客車從北邊開過來的過程及證人葉
    為堯警員攔停該車的過程我沒有看到，我看到的是該自用小
    客車已被證人葉為堯警員攔停在RZ-5405號自小客車的前面
    路肩上，證人葉為堯警員走到RZ-5405號自小客車車頭前面
    的位置時（他人尚在5A-1176號自小客車的後面），5A-1176
    號自小客車就開走了，因為我還在開單舉發RZ- 5405號自小
    客車，所以我們沒有辦法開車去追5A-1176號自小客車，所
    以本件我們是用逕行舉發的方式。」等語；該二證人所證述
    之主要內容互核相符，雖證人葉為堯證稱其看見5A-1176號
    自用小客車違規要前往取締之時，盧聰欣小隊長已在警車外
    ，而證人盧聰欣則證稱該時其人甫要下警車，二者略有不同
    ，此或係記憶力不及所致之（交通警員一日所處理之違規案
    件何其之多，更何況案發日以迄本院前開審判期日已距離五
    月之久），然無論如何，渠等所證其餘有關取締本件違規之
    過程及前後背景則相互一致，渠等在隔離訊問之情況下所為
    證言自無任何瑕疵之可指，證據力及可信性均毋庸置疑，異
    議人空言否認，委無可採。再查，不服稽查而逃逸而當場不
    能或不宜攔截製單舉發者，得對汽車所有人逕行舉發處罰，
    此在道路交通管理處罰條例第7條之2第1項第4款規定甚明，
    被告既有拒絕停車接受稽查而逃逸之情況，且逃逸之地點又
    係國道高速公路，自不能要求警方立即開警車追及，警方依
    上開規定而逕為本件舉發，並無不合；又葉為堯警員填製內
    政部警政署國道公路警察局舉發違反道路交通管理事件通知
    單時已將異議人所駕車輛之車號即5A-1176號、車型及顏色
    即三陽銀色1600C.C.等特徵具體記載之，異議人亦自承其所
    駕之車號5A-1176號自用小客車係該等車型及顏色，則本件
    舉發尤無異議人所稱誤認之可能。從而，原處分機關據而依
    異議人所涉違規事實，依道路交通管理處罰條例第33條第1
    項、第60條第1項之規定，裁處異議人新台幣共6 千元，並
    依該條例第63條第1項第1款記違規點數共2點，即核無不合
    。綜上，本件聲請核無理由，原處分機關之裁決於法無違。
據上論斷，應依道路交通案件處理辦法第19條，裁定如主文。
中　　華　　民　　國　　94　　年　　12　　月　　20　　日
                  交通法庭法    官  曾雨明
以上正本證明與原本無異。
對於本件裁定如有不服，應於送達後5日內， 向本院提出抗告書
狀，敘述抗告之理由，抗告於臺灣高等法院。
中　　華　　民　　國　　94　　年　　12　　月　　21　　日
                          書 記 官  王靜敏
